- def:
  - sseq:
    - - - sense
        - dt:
          - - text
            - '{bc}to {a_link|permit}, to {a_link|allow} '
          - - vis
            - - t: "no me permiti\xF3 pasar"
                tr: he wouldn't let me through
              - t: "\xBFme permite?"
                tr: may I?
          sn: '1'
    - - - sense
        - dt:
          - - text
            - '{sx|posibilitar||} {bc}to {a_link|enable}, to {a_link|allow}'
          sn: '2'
  dros:
  - def:
    - sseq:
      - - - sense
          - dt:
            - - text
              - '{bc}to allow oneself '
            - - vis
              - - t: permitirse el lujo de
                  tr: to allow oneself the luxury of
    drp: permitirse
    fl: reflexive verb
  fl: transitive verb
  hwi:
    hw: permitir
    prs:
    - sound:
        audio: permi02sp
  meta:
    id: permitir
    lang: es
    offensive: false
    section: alpha
    sort: '2617156000'
    src: spanish
    stems:
    - permitir
    - permitirse
    uuid: fb7d7d38-0319-4165-a97a-03c5eaa4ea51
  shortdef:
  - to permit, to allow
  - 'posibilitar : to enable, to allow'
  suppl:
    cjts:
    - cjfs:
      - permitiendo
      - permitido
      cjid: gppt
    - cjfs:
      - permito
      - permites
      - permite
      - permitimos
      - "permit\xEDs"
      - permiten
      cjid: pind
    - cjfs:
      - "permit\xEDa"
      - "permit\xEDas"
      - "permit\xEDa"
      - "permit\xEDamos"
      - "permit\xEDais"
      - "permit\xEDan"
      cjid: pret
    - cjfs:
      - "permit\xED"
      - permitiste
      - "permiti\xF3"
      - permitimos
      - permitisteis
      - permitieron
      cjid: pprf
    - cjfs:
      - "permitir\xE9"
      - "permitir\xE1s"
      - "permitir\xE1"
      - permitiremos
      - "permitir\xE9is"
      - "permitir\xE1n"
      cjid: futr
    - cjfs:
      - "permitir\xEDa"
      - "permitir\xEDas"
      - "permitir\xEDa"
      - "permitir\xEDamos"
      - "permitir\xEDais"
      - "permitir\xEDan"
      cjid: cond
    - cjfs:
      - permita
      - permitas
      - permita
      - permitamos
      - "permit\xE1is"
      - permitan
      cjid: psub
    - cjfs:
      - permitiera
      - permitieras
      - permitiera
      - "permiti\xE9ramos"
      - permitierais
      - permitieran
      cjid: pisb1
    - cjfs:
      - permitiese
      - permitieses
      - permitiese
      - "permiti\xE9semos"
      - permitieseis
      - permitiesen
      cjid: pisb2
    - cjfs:
      - permitiere
      - permitieres
      - permitiere
      - "permiti\xE9remos"
      - permitiereis
      - permitieren
      cjid: fsub
    - cjfs:
      - he permitido
      - has permitido
      - ha permitido
      - hemos permitido
      - "hab\xE9is permitido"
      - han permitido
      cjid: ppci
    - cjfs:
      - "hab\xEDa permitido"
      - "hab\xEDas permitido"
      - "hab\xEDa permitido"
      - "hab\xEDamos permitido"
      - "hab\xEDais permitido"
      - "hab\xEDan permitido"
      cjid: ppsi
    - cjfs:
      - hube permitido
      - hubiste permitido
      - hubo permitido
      - hubimos permitido
      - hubisteis permitido
      - hubieron permitido
      cjid: pant
    - cjfs:
      - "habr\xE9 permitido"
      - "habr\xE1s permitido"
      - "habr\xE1 permitido"
      - habremos permitido
      - "habr\xE9is permitido"
      - "habr\xE1n permitido"
      cjid: fpin
    - cjfs:
      - "habr\xEDa permitido"
      - "habr\xEDas permitido"
      - "habr\xEDa permitido"
      - "habr\xEDamos permitido"
      - "habr\xEDais permitido"
      - "habr\xEDan permitido"
      cjid: cpef
    - cjfs:
      - haya permitido
      - hayas permitido
      - haya permitido
      - hayamos permitido
      - "hay\xE1is permitido"
      - hayan permitido
      cjid: ppfs
    - cjfs:
      - hubiera permitido
      - hubieras permitido
      - hubiera permitido
      - "hubi\xE9ramos permitido"
      - hubierais permitido
      - hubieran permitido
      cjid: ppss1
    - cjfs:
      - hubiese permitido
      - hubieses permitido
      - hubiese permitido
      - "hubi\xE9semos permitido"
      - hubieseis permitido
      - hubiesen permitido
      cjid: ppss2
    - cjfs:
      - hubiere permitido
      - hubieres permitido
      - hubiere permitido
      - "hubi\xE9remos permitido"
      - hubiereis permitido
      - hubieren permitido
      cjid: fpsb
    - cjfs:
      - '-'
      - permite
      - permita
      - permitamos
      - permitid
      - permitan
      cjid: impf
